---
title: "Salarios en Ciencia de Datos"
author: "R-Ladies Medellín"
lang: es
format: pdf
---

## Introduccion

En este análisis, construimos un modelo que predice los salarios de los profesionales basados en factores asociados al profesional y a la empresa.

```{r}
#| label: load-pkgs
#| code-summary: "Paquetes"
#| message: false

library(tidyverse)  # Para la gestión y visualización de datos 
library(knitr)      # Para tablas
library(broom)      # Para el resumen del modelo
library(readr)      # Para lectura de datos separados por csv
library(ggplot2)
library(hrbrthemes)
library(scales)

url <- 'https://raw.githubusercontent.com/ousuga/Datos/main/ds_salaries.csv'
salarios <- read_delim(url, delim = ";", escape_double = FALSE, 
                       col_types = cols(work_year = col_character(), 
                                        remote_ratio = col_character()), 
                       trim_ws = TRUE)
```

Vamos a presentar los resultados del análisis de datos exploratorio en @sec-aed y el modelo de regresión en @sec-modelo.

## Análisis exploratorio de datos {#sec-aed}

Como parte del análisis de datos exploratorios vamos a visualizar la relación entre el salario y el nivel de experiencia de los profesionales.

### Visualización de datos

@fig-densbar muestra la densidad de la distribución del `salary_in_usd` y un diagrama de barras del `experience_level` de los profesionales.

```{r}
#| label: fig-densbar
#| fig-cap: "Densidad y diagrama de barras de salario y nivel de experiencia"
#| fig-subcap:
#|   - "Densidad de `salary_in_usd`"
#|   - "Diagrama de barras de `experience_level`" 
#| layout-ncol: 2
#| column: page-right

ggplot(salarios, aes(x = salary_in_usd)) + 
  geom_density(fill="#69b3a2", color="#e9ecef", alpha=0.8) +
  labs(y = "Densidad") + 
  scale_x_continuous(labels  = label_number(scale = 1e-3, prefix = "$", 
                                            suffix = "m", accuracy = 1)) 

ggplot(salarios, aes(x = experience_level, fill = experience_level)) + 
  geom_bar() +
  scale_fill_brewer(palette="GnBu")  + 
  labs(x = "Nivel de experiencia", y = "Número de empleados analizados")
```

@fig-boxplotcomp muestra la relación entre salarios y nivel de experiencia de profesionales.

```{r}
#| label: fig-boxplotcomp
#| fig-cap: "Salario vs Nivel de experiencia"

ggplot(salarios, aes(x=salary_in_usd, group=experience_level,
                     fill=experience_level, col = experience_level)) +
  geom_density(adjust=1.5, alpha=.6) 
  ylab("") 
```

### Summary statistics

@tbl-stats muestra resumen estadístico para estas dos variables.

```{r}
#| label: tbl-stats
#| tbl-cap: "Resumen estadístico de salarios vs Nivel de experiencia"

salarios %>%
  summarise(
    `Mediana de Salario` = median(salary_in_usd),
    `RIC salario` = IQR(salary_in_usd)
  ) %>%
  kable(digits = c(0, 0))
```

## Modelación {#sec-modelo}

Ajustamos un modelo de regresión lineal simple de la forma mostrada en la @eq-modelo.

$$
Salario = \hat{\beta}_0 + \hat{\beta}_1 \times Experiencia + \epsilon
$$ {#eq-modelo}

@tbl-lm muestra la salida del modelo de regresión.

```{r}
#| label: tbl-lm
#| tbl-cap: "Modelo de regresión lineal de salarios vs nivel de experiencia"

salario_modelo <- lm(salary_in_usd ~ experience_level, data = salarios)

salario_modelo %>%
  tidy() %>%
  kable(digits = c(0, 0, 2, 2, 2))
```
