---
title: "Elementos de Quarto"
---

Este conjunto de datos contiene salarios de profesionales del 치rea de ciencia de datos. Los datos los pueden descargar de la plataforma Kaggle. A continuaci칩n haremos la lectura de los datos con la libreria **readr** y usaremos las librerias **ggplot2**, **hrbrthemes**, y **scales** para realizar el boxplot comparativo. 

```{r}
#| label: load-packages
#| echo: false
#| warning: false
#| 
library(readr) # Para ...
library(ggplot2)
library(hrbrthemes)
library(scales)
salarios <- read_delim("ds_salaries.csv", 
    delim = ";", escape_double = FALSE, 
    col_types = cols(work_year = col_character(), 
                     remote_ratio = col_character()))
```

El siguiente gr치fico muestra la relaci칩n entre el salario, la experiencia y el porcentaje de trabajo remoto. 

```{r}
#| label: boxplot

ggplot(salarios, aes(y=salary_in_usd, x=experience_level, 
                     fill=remote_ratio, col = remote_ratio)) +
        geom_boxplot(alpha=.6) +
        theme_ipsum() +
        ylab("Salario (USD)") + xlab("Nivel de experiencia") + 
        scale_y_continuous(labels  = label_number(scale = 1e-3, prefix = "$", 
                                            suffix = "m", accuracy = 1)) 
```
