---
title: "Elementos de Quarto"
---

Este conjunto de datos contiene salarios de profesionales del área de ciencia de datos. Los datos los pueden descargar de la plataforma [Kaggle](https://www.kaggle.com/datasets/arnabchaki/data-science-salaries-2023). A continuación haremos la lectura de los datos con la libreria **readr** y usaremos las librerias **ggplot2**, **hrbrthemes**, y **scales** para realizar el boxplot comparativo.

```{r}
#| label: load-packages
#| warning: false
#| echo: false

library(readr)        # Para letura de datos en csv
library(ggplot2)      # Para realizar gráficos 
library(hrbrthemes)   # para personalizar tema de figura
library(scales)       # Para personalizar elementos de escala

url <- 'https://raw.githubusercontent.com/ousuga/Datos/main/ds_salaries.csv'

salarios <- read_delim(url, delim = ";", escape_double = FALSE, col_types = cols(work_year = col_character(), remote_ratio = col_character()), trim_ws = TRUE)
```

El siguiente gráfico muestra la relación entre el salario, la experiencia labotal y el porcentaje de trabajo remoto.

```{r}
#| label: boxplot

salarios$experience_level <- factor(salarios$experience_level, 
                                    label=c("EN", "MI", "SE", "EX"))
salarios$remote_ratio <- factor(salarios$remote_ratio, label=c(0,50,100))

ggplot(salarios, aes(y=salary_in_usd, x=experience_level, fill=remote_ratio, 
                     col = remote_ratio)) +
  geom_boxplot(alpha=.6) +
  theme_ipsum() +
  ylab("Salario (USD)") + xlab("Nivel de experiencia") + 
  scale_y_continuous(labels  = label_number(scale = 1e-3, prefix = "$", 
                                            suffix = "m", accuracy = 1)) 
```
