---
title: "Elementos de Quarto"
format:
  html:
    code-fold: true
---

```{r}
#| label: load-packages
#| echo: false
#| warning: false
#| 
library(readr)
library(ggplot2)
library(hrbrthemes)
library(scales)
salarios <- read_delim("ds_salaries.csv", 
    delim = ";", escape_double = FALSE, 
    col_types = cols(work_year = col_character(), 
                     remote_ratio = col_character()))
```

Existen `r nrow(salarios)` observaciones en nuestros datos.

```{r}
#| echo: false

salario_median <- round(median(salarios$salary_in_usd),2)
```

El cincuenta por ciento de de las personas del área de Ciencia de datos tiene salarios por debajo de `r salario_median` dólares.

Los gráficos en la Figura @fig-salusd muestran la relación entre el salario y factores como el año, el tamaño de la compañía, el nivel de experiencia y el porcentaje de trabajo remoto. 
En la Figura @fig-salusd-1 los colores están dados por el tamaño de la compañía, mientras que, en la Figura @fig-salusd-2 los colores están dados por el porcentaje de trabajo remoto.

```{r}
#| label: fig-salusd
#| fig-cap: "Salario de profesionales en Ciencia de datos."
#| fig-subcap:
#|   - "Salario vs Año y Tamaño compañía "
#|   - "Salario vs Nivel de experiencia y Porcentaje de trabajo remoto"
#| layout-ncol: 2
#| column: page
#| cache: true

ggplot(salarios, aes(y=salary_in_usd, x=work_year, fill=company_size, 
                     col = company_size)) +
  geom_boxplot(alpha=.6) +
  theme_ipsum() +
  ylab("Salario (USD)") + xlab("Año") + 
  scale_y_continuous(labels  = label_number(scale = 1e-3, prefix = "$", 
                                            suffix = "m", accuracy = 1)) 


ggplot(salarios, aes(y=salary_in_usd, x=experience_level, fill=remote_ratio, 
                     col = remote_ratio)) +
  geom_boxplot(alpha=.6) +
  theme_ipsum() +
  ylab("Salario (USD)") + xlab("Nivel de experiencia") + 
  scale_y_continuous(labels  = label_number(scale = 1e-3, prefix = "$", 
                                            suffix = "m", accuracy = 1)) 


```