---
title: "Elementos de Quarto"
lang: es
format:
  html:
    code-fold: true
---

```{r}
#| label: load-packages
#| echo: false
#| warning: false
#| 
library(readr)
library(ggplot2)
library(hrbrthemes)
library(scales)

url <- 'https://raw.githubusercontent.com/ousuga/Datos/main/ds_salaries.csv'

salarios <- read_delim(url, delim = ";", escape_double = FALSE, col_types = cols(work_year = col_character(), remote_ratio = col_character()), trim_ws = TRUE)
```

La @fig-salariousd muestra la relación entre el salario, el nivel de experiencia laboral y el porcentaje de trabajo remoto.

```{r}
#| warning: false
#| label: fig-salariousd
#| fig-cap: "Salario de profesionales en Ciencia de datos."
#| fig-alt: "Boxplot de salario versus experiencia laboral y porcentaje de trabajo remoto."
#| fig-width: 6
#| fig-height: 3.5

salarios$experience_level <- factor(salarios$experience_level, label=c("EN", "MI", "SE", "EX"))
salarios$remote_ratio <- factor(salarios$remote_ratio, label=c(0,50,100))

ggplot(salarios, aes(y=salary_in_usd, x=experience_level, fill=remote_ratio, 
                     col = remote_ratio)) +
  geom_boxplot(alpha=.6) +
  theme_ipsum() +
  ylab("Salario (USD)") + xlab("Nivel de experiencia") + 
  scale_y_continuous(labels  = label_number(scale = 1e-3, prefix = "$", 
                                            suffix = "m", accuracy = 1)) 
```

Los gráficos en la @fig-salusd muestran la relación entre el salario y factores como el año, el tamaño de la compañía, el nivel de experiencia y el porcentaje de trabajo remoto. 
En la @fig-salusd-1 los colores están dados por el tamaño de la compañía, mientras que, en la @fig-salusd-2 los colores están dados por el porcentaje de trabajo remoto.

```{r}
#| warning: false
#| label: fig-salusd
#| fig-cap: "Salario de profesionales en Ciencia de datos."
#| fig-subcap:
#|   - "Salario vs Año y Tamaño compañía "
#|   - "Salario vs Nivel de experiencia y Porcentaje de trabajo remoto"
#| layout-ncol: 2
#| column: page
#| cache: true

ggplot(salarios, aes(y=salary_in_usd, x=work_year, fill=company_size, 
                     col = company_size)) +
  geom_boxplot(alpha=.6) +
  theme_ipsum() +
  ylab("Salario (USD)") + xlab("Año") + 
  scale_y_continuous(labels  = label_number(scale = 1e-3, prefix = "$", 
                                            suffix = "m", accuracy = 1)) 


ggplot(salarios, aes(y=salary_in_usd, x=experience_level, fill=remote_ratio, 
                     col = remote_ratio)) +
  geom_boxplot(alpha=.6) +
  theme_ipsum() +
  ylab("Salario (USD)") + xlab("Nivel de experiencia") + 
  scale_y_continuous(labels  = label_number(scale = 1e-3, prefix = "$", 
                                            suffix = "m", accuracy = 1)) 


```

Existen `r nrow(salarios)` observaciones en nuestros datos.

```{r}
#| echo: false
#| warning: false

library(dplyr)
salarios %>%
   group_by(experience_level) %>%
   summarize(max_salaries = max(salary_in_usd)) -> maxsalarios
```

El salario máximo de los profesionales con un nivel de experiencia de EN es de `r maxsalarios$max_salaries[1]`, mientras que para un nivel de experiencia de EX el salario máximo es `r maxsalarios$max_salaries[4]`.