---
title: "Hola Quarto"
author: "R-Ladies Medellín"
format: html
editor: visual
---

```{r}
#| label: load-packages
#| include: false
#| 
library(readr)

url <- 'https://raw.githubusercontent.com/ousuga/Datos/main/ds_salaries.csv'
salarios <- read_delim(url, delim = ";", escape_double = FALSE, col_types = cols(work_year = col_character(), remote_ratio = col_character()), trim_ws = TRUE)
```

## Conoce Quarto

Quarto le permite entretejer contenido y código ejecutable en un documento terminado. Para obtener más información sobre Quarto, consulte <https://quarto.org>.

## Conoce Salarios en Ciencia de Datos

Los datos de Salarios en Ciencia de Datos de la plataforma [Kaggle](https://www.kaggle.com/datasets/arnabchaki/data-science-salaries-2023) contienen 11 columnas que relaciona el salario de ocupaciones en Ciencia de Datos con diversas variables. La base de datos contiene 3755 registros.

La gráfica que se muestra a continuación muestra la relación entre el salario y el nivel de experiencia de las personas.

```{r}
#| warning: false
library(ggplot2)
library(hrbrthemes)
library(scales)

salarios$experience_level <- factor(salarios$experience_level, levels =c("EN", "MI", "SE", "EX"))

ggplot(salarios, aes(y=salary_in_usd, x=experience_level, fill=experience_level,
                     col = experience_level)) +
  geom_boxplot(alpha=.6) +
  theme_ipsum() +
  ylab("Salario (USD)") + xlab("Nivel de experiencia") + 
  scale_y_continuous(labels  = label_number(scale = 1e-3, prefix = "$", 
                                            suffix = "m", accuracy = 1)) +
  theme(legend.position="none")  
```
